---
title: "Capítulo 02"
subtitle: "Aula 02 - Tipos e Estruturas"
author: "Christian Bits"
output: html_document
editor_options: 
  chunk_output_type: console
---

# Tipos de dados

## Numéricos

```{r}
# tipos numericos são double, só serão integer se for atribuido de forma explicita. 
(numero_1 <- 15)
typeof(numero_1)

(numero_2 <- 1.5)
typeof(numero_2)

(numero_3 <- 20L) # atribuindo valor 20 como inteiro
typeof(numero_3)

```

## Caracter

```{r}
(uma_letra <- "c")
typeof(uma_letra)

(texto <- "uma mensagem de texto")
typeof(texto)
```

## Lógicos

TRUE -> Verdadeiro
FALSE -> Falso
```{r}
(boleano <- TRUE)
typeof(boleano)
```

```{r}
(bool <- T)
typeof(bool)
```

# Estruturas de dados

## Vetor

```{r}
(vetor_1 <- c(1, 2, 3, 4, 5))
is.vector(vetor_1)
```

```{r}
(vetor_2 <- c("a", "b", "c"))
is.vector(vetor_2)
```

```{r}
vetor_3 <- c(TRUE, TRUE, FALSE, FALSE, TRUE)
vetor_3
is.vector(vetor_3)
```

## Matriz

```{r}
# cria matriz e quebra a atribuicao em duas linhas
mat_1 <- matrix(c(T, T, F, F, T, F), nrow = 2)
mat_1
```

```{r}
mat_2 <- matrix(c("a", "b", 
                  "c", "d"), 
                nrow = 2,
                byrow = T)
mat_2
```

## Array (vetor)

```{r}
meu_array <- array(c(1:24), c(4, 3, 2))
meu_array
```

## Data Frames

```{r}
(vec_num   <- c(1, 2, 3))
(vec_char  <- c("a", "b", "c"))
(vec_bool  <- c(T, F, T))
```

```{r}
df1 <- cbind(vec_num, vec_char, vec_bool)
df1
```

```{r}
df2 <- as.data.frame(cbind(vec_num, vec_char, vec_bool))
df2
```

## Listas
# as listas assim como os dataframes permitem misturar os tipos de dados
```{r}
obj_1 <- c(1, 2, 3)
obj_2 <- c("a", "b", "c", "d")
obj_3 <- c(T, F, T, T, F)

lista_1 <- list(obj_1, obj_2, obj_3)
lista_1
```

```{r}
lista_2 <- list(obj_1, obj_2, obj_3, lista_1)
lista_2
```

# Coerção de tipos

## Coerção automática

```{r}
(novo_tipo <- c(1, "b", TRUE))
typeof(novo_tipo)
```

## Coerção de numérico para inteiro

```{r}
(numero <- 5)
typeof(numero)

(inteiro <- as.integer(numero))
typeof(inteiro)
```

## Coerção de carácter para numérico

```{r}
(numeros <- c("1", "2", "3"))
typeof(numeros)

(numeros_2 <- as.numeric(numeros))
typeof(numeros_2)
```

## Coerção matriz para dataframe

```{r}
# cria uma matriz de 1 a 9 e quebra em 3 linhas
(mat <- matrix(1:9, nrow= 3))
is.matrix(mat)

(df <- as.data.frame(mat))
is.data.frame(df)
# OBS: prestar atencao na quebra em linhas, cada item dentro da quebra pertence a coluna  
```

# Limpeza

```{r}
rm(list = ls()) 
cat("\014")
```

Limpeza feita 
